【裁判字號】    97,台上,2604
【裁判日期】    970612
【裁判案由】    違反槍砲彈藥刀械管制條例
【裁判全文】
最高法院刑事判決            九十七年度台上字第二六０四號
上  訴  人  甲○○
上列上訴人因違反槍砲彈藥刀械管制條例案件，不服台灣高等法
院中華民國九十七年三月十八日第二審判決（九十七年度上訴字
第四四三號，起訴案號：台灣板橋地方法院檢察署九十六年度偵
字第一六五九一、一六五九二號），提起上訴，本院判決如下：
    主  文
上訴駁回。
    理  由
一、非法寄藏可發射子彈具有殺傷力手槍部分：
按刑事訴訟法第三百七十七條規定，上訴於第三審法院，非以判
決違背法令為理由，不得為之。是提起第三審上訴，應以原判決
違背法令為理由，係屬法定要件。如果上訴理由書狀並未依據卷
內訴訟資料，具體指摘原判決不適用何種法則或如何適用不當，
或所指摘原判決違法情事，顯與法律規定得為第三審上訴理由之
違法情形，不相適合時，均應認其上訴為違背法律上之程式，予
以駁回。本件原判決維持第一審依想像競合犯關係，從一重論處
上訴人甲○○未經許可，寄藏可發射子彈具有殺傷力之手槍罪刑
之判決，駁回其在第二審之上訴，已詳敘認定犯罪事實之依據及
憑以認定之理由。並對上訴人於第一審九十四年度訴字第一六０
五號判決確定後，仍寄藏系爭槍彈，如何非該確定判決效力所及
，依據卷內資料予以說明。從形式上觀察，原判決並無任何違背
法令之處。上訴意旨雖聲請傳喚證人王慶民之父、顏慧卿、第一
審九十四年度訴字第一六０五號案件中，搜索上訴人住處之警員
及羅建軒等人，欲證明系爭槍彈，係王慶民生前交付保管等事實
。惟查本院為法律審，無從調查該些事實，該項聲請非適法上訴
第三審之理由。上訴意旨置原判決之論敘於不顧，徒為事實上之
爭辯，並對原審採證認事之職權行使，任意指摘，難謂已符合首
揭法定上訴要件，其上訴違背法律上之程式，應予駁回。
二、非法寄藏槍枝之主要零件部分：
查第三審上訴書狀，應敘述上訴之理由，其未敘述者，得提起上
訴後十日內補提理由書狀於原審法院，已逾上述期間，而於第三
審法院未判決前仍未提出上訴理由書狀者，第三審法院應以判決
駁回之，刑事訴訟法第三百八十二條第一項、第三百九十五條後
段規定甚明。上訴人非法寄藏槍枝之主要零件部分，不服原審判
決，於民國九十七年四月八日提起上訴，並未敘述理由，迄今逾
期已久，於本院未判決前仍未提出，依上開規定，其上訴自非合
法，應予駁回。
據上論結，應依刑事訴訟法第三百九十五條，判決如主文。
中    華    民    國  九十七  年    六    月   十二   日
                      最高法院刑事第十二庭
                          審判長法官  石  木  欽
                                法官  陳  世  淙
                                法官  洪  佳  濱
                                法官  林  俊  益
                                法官  王  居  財
      本件正本證明與原本無異
                                      書  記  官
中    華    民    國  九十七  年    六    月   十七   日
                                                 H


司法院資訊處製作；財團法人民間司法改革基金會備份。
